【裁判字號】    98,訴,555
【裁判日期】    981203
【裁判案由】    違反槍砲彈藥刀械管制條例
【裁判全文】
臺灣嘉義地方法院刑事判決               98年度訴字第555號
公  訴  人  臺灣嘉義地方法院檢察署檢察官
被      告  丙○○
選任辯護人  古富祺律師
上列被告因違反槍砲彈藥刀械管制條例案件，經檢察官提起公訴
（九十八年度偵字第三三七八號），本院判決如下：
    主  文
丙○○未經許可，寄藏可發射子彈具有殺傷力之改造手槍，累犯
，免刑。扣案之改造手槍壹枝（含彈匣壹個，槍枝管制編號：0
000000000）沒收。
    犯 罪 事 實
一、丙○○前因施用第一級毒品海洛因案件，經臺灣嘉義地方法
    院以九十六年度訴字第五七三號判決判處有期徒刑六月確定
    ，嗣經減刑為有期徒刑三月確定，於民國九十七年三月四日
    縮刑期滿執行完畢。詎仍不思悔悟，明知具有殺傷力之改造
    手槍係屬槍砲彈藥刀械管制條例所列管禁止持有之物，未經
    主管機關之許可，不得寄藏、持有，竟基於未經許可寄藏、
    持有可發射子彈具有殺傷力之改造手槍之犯意，於民國九十
    七年四月間某日，在其嘉義縣布袋鎮東港里東港四四之三六
    號住處，受友人黃瑞欽（業於九十七年七月三十日死亡）之
    委託，代為保管仿BERETTA廠92FS 型、金屬槍管阻鐵已車通
    可發射金屬或子彈，具有殺傷力之改造手槍（含彈匣一個，
    槍枝管制編號：0000000000號）一枝及不具殺傷
    力子彈一顆，丙○○即將上開改造手槍藏放在其住處車庫內
    ，並持有之。嗣丙○○於九十八年三月底某日清理車庫時，
    見車庫內該改造手槍而思索應如何處理，遂將上揭槍枝事宜
    告知乙○○並詢問應如何處理，經乙○○轉詢問員警甲○○
    並建議丙○○應自首報繳槍枝，丙○○於九十八年四月二十
    日上午十時許，在員警甲○○尚未掌握丙○○持有槍枝之確
    切證據時，即於犯罪未被發覺前，攜帶上揭改造手槍一枝及
    不具殺傷力子彈一顆，前往嘉義縣警察局布袋分局自首並報
    繳所持有之槍彈，而查獲上情。
二、案經嘉義縣警察局布袋分局報告臺灣嘉義地方法院檢察署檢
    察官偵查起訴。
    理  由
一、按被告以外之人於審判外之陳述，雖不符刑事訴訟法第一百
    五十九條之一至第一百五十九條之四之規定，而經當事人於
    審判程序同意作為證據，法院審酌該言詞陳述或書面陳述作
    成時之情況，認為適當者，亦得為證據。當事人、代理人或
    辯護人於法院調查證據時，知有第一百五十九條第一項不得
    為證據之情形，而未於言詞辯論終結前聲明異議者，視為有
    前項之同意，刑事訴訟法第一百五十九條之五定有明文。查
    被告丙○○及其辯護人對於卷附各傳聞證據之證據能力，未
    於言詞辯論終結前聲明異議，復經本院審酌卷附各言詞及書
    面陳述作成時之情況，認為適當，且採納上開證據方法，尚
    無礙於被告與辯護人於程序上之彈劾詰問權利，而認上開證
    據資料合於刑事訴訟法第一百五十九條之五等規定，因而均
    具證據能力，合先敘明。
二、被告於九十七年四月間收受黃瑞欽委託藏放之改造手槍一枝
    及不具殺傷力子彈一顆，並將上揭物品擺放在其住處車庫內
    ，被告於九十八年四月二十日上午，前往嘉義縣警察局布袋
    分局交出改造手槍一枝及子彈一顆，業據被告坦承在卷，核
    與證人甲○○即本件承辦員警證述相符，復有扣押書、照片
    二張在卷可參，並有改造手槍一枝扣案可佐，均足徵被告上
    開本院審理之自白確與事實相符，堪以採信。而上揭扣案改
    造手槍一枝及子彈一顆，經送請內政部警政署刑事警察局以
    檢視法、性能檢驗法、試射法鑑定結果，認為送鑑手槍一枝
    （槍枝管制編號0000000000號），由仿BERETTA
    廠92FS型半自動手槍製造之槍枝，車通金屬槍管阻鐵而成，
    擊發功能正常，可供擊發適用子彈使用，認具殺傷力；扣案
    子彈一顆經試射無法擊發，認不具殺傷力等情，此有該局九
    十八年五月二十二日刑鑑字第0980057684號鑑驗書在卷可稽
    （見偵卷第十頁），是上開扣案改造手槍具有殺傷力無疑。
    故本件事證已臻明確，被告寄藏上開改造手槍之犯行，洵堪
    認定，應予依法論科。
三、按寄藏與持有，均係將物置於自己實力支配之下，僅寄藏必
    先有他人之持有行為，而後始為之受寄代藏而已，故寄藏之
    受人委託代為保管，其保管之本身，亦屬持有，不過，此之
    持有係受寄之當然結果。槍砲彈藥刀械管制條例既將持有與
    寄藏為分別之處罰規定，則單純之持有，固不包括寄藏，但
    寄藏之受人委託代為保管，其保管之本身所為之持有，既係
    寄藏之當然結果，法律上自宜僅就寄藏行為包括之評價，不
    宜另就持有予以論罪（最高法院七十四年臺上字第三四○○
    號判例參照）。是核被告所為，係犯槍砲彈藥刀械管制條例
    第八條第四項之未經許可寄藏可發射子彈具有殺傷力之改造
    手槍罪。其為寄藏而持有上開具有殺傷力之改造手槍之低度
    行為，應為寄藏之高度行為所吸收，不另論罪。又被告前因
    施用第一級毒品海洛因案件，經本院以九十六年度訴字第五
    七三號判決判處有期徒刑六月確定，嗣經減刑為有期徒刑三
    月，於九十七年三月四日縮刑期滿執行完畢，有上開被告前
    案紀錄表存卷可佐，其於有期徒刑執行完畢後，五年內故意
    再犯本件有期徒刑之罪，為累犯，應依刑法第四十七條第一
    項之規定，加重其刑。另按犯本條例之罪自首，並報繳其持
    有之全部槍砲、彈藥、刀械者，減輕或免除其刑，槍砲彈藥
    刀械管制條例第十八條第一項前段定有明文；次按刑法第六
    十二條所謂發覺，固非以有偵查犯罪權之機關或人員確知其
    人犯罪無誤為必要，而於對其發生嫌疑時，即得謂為已發覺
    ；但此項對犯人之嫌疑，仍須有確切之根據得為合理之可疑
    者，始足當之，若單純主觀上之懷疑，要不得謂已發生嫌疑
    ，有最高法院七十二年台上字第六四一號判例可資參照。查
    被告於九十八年四月二十日前往警局繳交槍枝前，雖證人乙○○業已告知員警甲○○被告持有槍枝，然證人乙○○於本
    院證稱：被告交出槍枝前，未曾親眼看過扣案槍枝等語（見
    本院卷第一百二十九頁至第一百三十頁）；證人甲○○於本
    院證稱：當初是乙○○說被告有槍，但是沒有確切事證，只
    有乙○○講而已，我有去查證但是查不到等語（見本院卷第
    一百二十七頁）。是員警甲○○於被告繳交槍枝前，就被告
    是否持有槍枝一事，所依憑之證據僅有未曾親見扣案槍枝之
    乙○○供述，而證人乙○○供述之真實性，員警甲○○經查
    證後，仍未能有其他證據補強、增加其憑信性，故員警甲○○就被告是否持有槍枝，難謂已有確切之事證而為合理之可
    疑。則被告於未經許可寄藏扣案槍枝之行為，尚未遭發覺前
    向司法警察自首，並報繳其持有之槍枝，至為明確。爰審酌
    被告正值青壯，高職畢業，未婚、無子女，其犯罪手段尚屬
    平和，所寄藏之改造手槍數量為一枝，亦未持之另行犯案，
    較不具社會危險性，且其經他人勸說後，在員警並未掌握確
    切證據情形下，願意主動向警方自首報繳槍枝，而非另行藏
    匿，顯見已有改過自新之意，可非難尚輕，並坦承犯行，為
    公益捐款十八萬元，暨參酌公訴人對科刑之意見，乃依槍砲
    彈藥刀械管制條例第十八條第一項規定免除其刑。
四、扣案之上開改造手槍一枝，係屬違禁物，應依刑法第三十八
    條第一項第一款規定，予以宣告沒收。另扣案子彈一顆不具
    殺傷力，非屬違禁物，自無庸諭知沒收。
據上論斷，應依刑事訴訟法第二百九十九條第一項前段，槍砲彈
藥刀械管制條例第八條第四項、第十八條第一項，刑法第十一條
前段、第四十七條第一項、第三十八條第一項第一款，判決如主
文。
本案經檢察官王振名到庭執行職務
中    華    民    國    98    年    12    月    3     日
                  刑事第一庭  審判長法  官  許進國
                                    法  官  張道周
                                    法  官  黃琴媛
以上正本證明與原本無異。
如不服本判決應於收受判決後10日內向本院提出上訴書狀，並應
敘述具體理由；其未敘述上訴理由者，應於上訴期間屆滿後20日
內向本院補提理由書（均須按他造當事人之人數附繕本）「切勿
逕送上級法院」。告訴人或被害人如對於本判決不服者，應具備
理由請求檢察官上訴，其上訴期間之計算係以檢察官收受判決正
本之日期為準。
中    華    民    國    98    年    12    月    3     日
                                    書記官  洪敏芳
附錄法條：
槍砲彈藥刀械管制條例第8條第4項
未經許可，持有、寄藏或意圖販賣而陳列第1項所列槍枝者，處
3年以上10年以下有期徒刑，併科新臺幣700萬元以下罰金。


司法院資訊處製作；財團法人民間司法改革基金會備份。
